臺灣臺中地方法院刑事判決
110年度交易字第1294號
公  訴  人   臺灣臺中地方檢察署檢察官
被      告   陳杰  




上列被告因公共危險案件，經檢察官提起公訴（110年度速偵字
第3420號），被告就被訴之事實為有罪之陳述，檢察官聲請改依
協商程序而為判決，本院裁定行認罪協商程序，判決如下：
    主    文
陳杰駕駛動力交通工具而吐氣所含酒精濃度達每公升零點二五毫
克以上，累犯，處有期徒刑陸月，如易科罰金，以新臺幣壹仟元
折算壹日。
    犯罪事實及理由
一、本案犯罪事實及證據，除證據部分增列「被告陳杰於本院準
    備程序時之自白」，餘均引用檢察官起訴書之記載（如附件
    ）。
二、本件經檢察官與被告陳杰於審判外達成協商之合意且被告已
    認罪，其合意內容如主文所示。經查，上開協商合意並無刑
    事訴訟法第455條之4第1項所列情形之一，檢察官聲請改依
    協商程序而為判決，本院爰不經言詞辯論，於協商合意範圍
    內為協商判決。
三、應適用之法條：刑事訴訟法455條之2第1項、第455條之4第2
    項、第455條之8、第454條第2項，刑法第185條之3第1項第1
    款、第47條第1項、第41條第1項前段，刑法施行法第1條之1
    第1項。
四、協商判決除有刑事訴訟法第455條之4第1項第1款於本訊問程
    序終結前，被告撤銷協商合意或檢察官撤回協商聲請者；第
    2款被告協商之意思非出於自由意志者；第4款被告所犯之罪
    非第455條之2第1項所定得以協商判決者；第6款被告有其他
    較重之裁判上一罪之犯罪事實者；第7款法院認應諭知免刑
    或免訴、不受理者情形之一，及違反同條第2項「法院應於
    協商合意範圍內為判決；法院為協商判決所科之刑，以宣告
    緩刑或2年以下有期徒刑、拘役或罰金為限」之規定者外，
    不得上訴。
五、如有上開可得上訴情形，應於收受判決送達之日起20日內向
    本院提出上訴書狀（應敘述具體理由並附繕本），上訴於第
    二審法院。上訴書狀如未敘述理由，應於上訴期間屆滿後20
    日內補提理由書於本院。
本案經檢察官廖育賢提起公訴，檢察官何建寬到庭執行職務。
中    華    民    國  110     年    11    月    17    日
                  刑事第十九庭  法  官  吳逸儒
以上正本證明與原本無異。                               
告訴人或被害人如不服判決，應備理由具狀向檢察官請求上訴，
上訴期間之計算，以檢察官收受判決正本之日起算。     
                                書記官  陳俞君
中    華    民    國  110     年    11    月    17    日

附錄論罪科刑法條：
中華民國刑法第185條之3
駕駛動力交通工具而有下列情形之一者，處2年以下有期徒刑，
得併科20萬元以下罰金：
一、吐氣所含酒精濃度達每公升零點二五毫克或血液中酒精濃度
    達百分之零點零五以上。
二、有前款以外之其他情事足認服用酒類或其他相類之物，致不
    能安全駕駛。
三、服用毒品、麻醉藥品或其他相類之物，致不能安全駕駛。
因而致人於死者，處3年以上10年以下有期徒刑；致重傷者，處1
年以上7年以下有期徒刑。
曾犯本條或陸海空軍刑法第54條之罪，經有罪判決確定或經緩起
訴處分確定，於五年內再犯第1項之罪因而致人於死者，處無期
徒刑或5年以上有期徒刑；致重傷者，處3年以上10年以下有期徒
刑。

附件
臺灣臺中地方檢察署檢察官起訴書
                                   110年度速偵字第3420號
　　被　　　告　陳杰　　男　50歲（民國00年00月00日生）
　　　　　　　　　　　　籍設臺中市○○區○○路0段000號
                        （臺中○○○○○○○○○）
　　　　　　　　　　　　居臺中市○○區○○街00巷00號3樓
　　　　　　　　　　　　國民身分證統一編號：Z000000000號
上列被告因公共危險案件，已經偵查終結，認應該提起公訴，茲
將犯罪事實及證據並所犯法條分敘如下：
　　　　犯罪事實
一、陳杰前曾犯4次公共危險案件，分別經法院判處有期徒刑4月
    、6月、3月併科罰金新臺幣1萬元、4月確定，最後1次之4月
    徒刑，於108年7月16日易科罰金執行完畢。詎仍不知警惕，
    復自110年9月2日13時許起至同日14時許止，在臺中市南屯
    區大墩三街附近工地內，飲用啤酒約2罐後，竟不顧大眾通
    行之安全，於同日15時許騎乘牌照號碼851-TAK號普通重型
    機車外出。嗣於同日15時25分許，行經臺中市○○區○○○街000
    號前時，因行車不穩為警攔檢盤查，經警發現其身上散發酒
    氣，遂於同日15時39分許，對其施以吐氣酒精濃度測試，測
    得其吐氣所含酒精濃度達每公升0.26毫克，始查悉上情。
二、案經臺中市政府警察局第四分局報告偵辦。
　　　　證據並所犯法條
一、上開犯罪事實，業據被告陳杰於警詢時及本署偵查中坦承不
    諱，並有酒精測定紀錄表、臺中市政府警察局舉發違反道路
    交通管理事件通知單影本及查獲警員職務報告在卷可參。足
    認被告之自白與事實相符，其犯嫌堪以認定。
二、核被告所為，係犯刑法第185條之3第1項第1款之公共危險罪
    嫌。又被告曾受有期徒刑之執行完畢，有刑案資料查註紀錄
    表附卷可參，其於5年以內故意再犯本件有期徒刑以上之罪
    ，為累犯，請依刑法第47條第1項之規定，加重其刑。
三、依刑事訴訟法第251條第1項提起公訴。
  　此　致
臺灣臺中地方法院
中　　華　　民　　國　 110　　年　　9 　　月　　8 　　日
　　　　　　　　　　　　　檢　察　官  廖育賢
本件正本證明與原本無異　　　　　　　　　　　　　　　　　
中　　華　　民　　國　 110　　年　　9 　　月　　9 　　日
                          書  記  官  林淑娟
所犯法條：
中華民國刑法第185條之3
駕駛動力交通工具而有下列情形之一者，處2年以下有期徒刑，
得併科20萬元以下罰金：
一、吐氣所含酒精濃度達每公升零點二五毫克或血液中酒精濃度
    達百分之零點零五以上。
二、有前款以外之其他情事足認服用酒類或其他相類之物，致不
    能安全駕駛。
三、服用毒品、麻醉藥品或其他相類之物，致不能安全駕駛。
因而致人於死者，處3年以上10年以下有期徒刑；致重傷者，處1
年以上7年以下有期徒刑。
曾犯本條或陸海空軍刑法第54條之罪，經有罪判決確定或經緩起
訴處分確定，於五年內再犯第1項之罪因而致人於死者，處無期
徒刑或5年以上有期徒刑；致重傷者，處3年以上10年以下有期徒
刑。